---
title: "Programowanie w R: Projekt - Analiza materiałów wykorzystywanych w produkcji baterii"
author: "Michał Szmanda"
date: "2024-11-25"
output:
  html_document:
    toc: TRUE
    toc_float: TRUE
---

# Podsumowanie

...


```{r setup, include=FALSE, cache=FALSE}
knitr::opts_chunk$set(echo = TRUE)
library(dplyr)
library(ggplot2)
library(zoo)
library(htmltools)
library(caret)
library(randomForest)
## DT library for interactive tables
library(DT)
set.seed(12345)

prettyTable <- function(table_df, round_digits=2, page_length=10, rownames=FALSE) {
    DT::datatable(table_df, style="bootstrap", rownames = rownames, options = list(dom = 'Bfrtip', pageLength = page_length)) %>% formatRound(names(dplyr::select_if(table_df, is.numeric)), round_digits)
}
```

# Wykorzystane biblioteki
```{r, echo=FALSE}
(.packages())
```


# Wczytainie i oczyszcenie danych

1. Kod wyliczający wykorzystane biblioteki. 
2. Kod zapewniający powtarzalność wyników przy każdym uruchomieniu raportu na tych 
samych danych. 
3. Kod pozwalający wczytać dane z pliku (mp_batteries.csv) 
4. Kod przetwarzający brakujące dane. 
5. Sekcję podsumowującą rozmiar zbioru i podstawowe statystyki.

## Wczytanie danych
```{r load_csv}
data <- read.csv("mp_batteries.csv")
prettyTable(head(data))
```

## Wartości ujemne
Niektóre wpisy w bazie danych mają ujemne wartości napięcia, oraz przez to również energii. Przyjmując że nie ma dla nas znaczenia kierunek przepływu prądu, dla uproszczenia analizy zastąpiono je wartością bezwzględną

```{r handling_negative}
data$Average.Voltage <- abs(data$Average.Voltage)
data$Gravimetric.Energy <- abs(data$Gravimetric.Energy)
data$Volumetric.Energy <- abs(data$Volumetric.Energy)
```

## Przetworzanie brakujących danych

```{r handling_missing}
missing_count <- sum(colSums(is.na(data)))
paste("missing values: ", missing_count)

# Zastąpienie wartości NA, średnią dla kolumny
data_clean <- data %>%
  mutate(across(where(is.numeric), ~ ifelse(is.na(.), mean(., na.rm = TRUE), .)))

clean_missing_count <- sum(colSums(is.na(data_clean)))
paste("is cleaned:", clean_missing_count == 0)
```

# Podsumowanie danych
```{r summarize_size, echo=FALSE}
cat("Rozmiar zbioru danych:", nrow(data_clean), "wierszy i", ncol(data_clean), "kolumn.\n")
```
Krótki opis znaczenia numerycznych parametrów baterii

1. `Max.Delta.Volume`: Największa różnica objętości podczas cyklu ładowania lub rozładowania.
2. `Average.Voltage`: Średnie napięcie wyjściowe baterii w określonym okresie.
3. `Gravimetric.Capacity`: Ilość ładunku, którą bateria może przechować na jednostkę masy.
4. `Volumetric.Capacity`: Ilość ładunku, którą bateria może przechować na jednostkę objętości.
5. `Gravimetric.Energy`: Zawartość energii w baterii na jednostkę masy.
6. `Volumetric.Energy`: Zawartość energii w baterii na jednostkę objętości.
7. `Atomic.Fraction.Charge`: Proporcja ładunku przypisanego do określonych gatunków atomowych podczas ładowania.
8. `Atomic.Fraction.Discharge`: Proporcja ładunku przypisanego do określonych gatunków atomowych podczas rozładowania.
9. `Stability.Charge`: Zdolność baterii do utrzymania wydajności podczas cykli ładowania.
10. `Stability.Discharge`: Zdolność baterii do utrzymania wydajności podczas cykli rozładowania.
11. `Steps`: Liczba dyskretnych etapów ładowania lub rozładowania w cyklu.
12. `Max.Voltage.Step`: Najwyższe napięcie osiągnięte w jednym etapie procesu ładowania lub rozładowania.



```{r summarize_numeric, echo=FALSE}
numeric_cols <- data_clean[sapply(data_clean, is.numeric)]

summary <- data.frame(
  column_name = names(numeric_cols),
  min = sapply(numeric_cols, min, na.rm = TRUE),
  max = sapply(numeric_cols, max, na.rm = TRUE),
  mean = sapply(numeric_cols, mean, na.rm = TRUE),
  median = sapply(numeric_cols, median, na.rm = TRUE),
  sd = sapply(numeric_cols, sd, na.rm = TRUE)
)

prettyTable(summary, 3, 50)
```
```{r summarize_distributions, echo=FALSE, include=FALSE}
plots = list()
for (i in seq_len(nrow(summary))) {
  column_name <- summary$column_name[i]
  mean_value <- summary$mean[i]
  sd_value <- summary$sd[i]
  
  # Create the histogram of the column from data_clean
  plot <- 
    data_clean %>%
    #filter(data_clean[column_name] != 0) %>%
    ggplot(aes_string(x = column_name)) +
    geom_histogram(aes(y = ..density..), bins = 30, fill = "lightgray", color = "black") +
    
    # Overlay the normal distribution
    stat_function(
      fun = dnorm, 
      args = list(mean = mean_value, sd = sd_value), 
      color = "blue", 
      size = 1
    ) +
    
    # Labels and theme
    labs(
      title = paste("Histogram and Normal Distribution of", column_name),
      x = "Value",
      y = "Density"
    ) +
    theme_minimal()
  
  # Print the plot
  plots[[i]] <- plot;
  print(plot);
}
```

```{r summarize_non_numeric, echo=FALSE}
non_numeric_cols <- data_clean[!sapply(data_clean, is.numeric)]

# Function to calculate the mode (most frequent value)
calculate_mode <- function(x) {
  if (length(unique(x)) == 0) return(NA) # Handle empty columns
  tab <- table(x)
  return(names(tab)[which.max(tab)])
}

# Create a summary dataframe for non-numeric columns
non_numeric_summary <- data.frame(
  column_name = names(non_numeric_cols),
  unique_values = sapply(non_numeric_cols, function(x) length(unique(x))),
  most_frequent_value = sapply(non_numeric_cols, calculate_mode),
  stringsAsFactors = FALSE
)

prettyTable(non_numeric_summary, 3, 50)
```

Wybrane statystyki pogrupowane po aktywnym jonie.
```{r summarize_active_ion, echo=FALSE}
data_clean %>%
  group_by(Working.Ion) %>%
  summarise(
    count = n(),
    mean_voltage = mean(Average.Voltage),
    mean_grav_energy = mean(Gravimetric.Energy)
  ) %>%
  arrange(desc(count)) %>%
  prettyTable()
```



# Analiza danych

## Znajdowanie korelacji

```{r find_correlation}
correlation_matrix <- cor(numeric_cols, use = "complete.obs")
prettyTable(as.data.frame(correlation_matrix), 2, 100, TRUE)

correlation_df <- 
  correlation_matrix %>%
  as.table() %>%
  as.data.frame() %>%
  rename(Correlation = Freq)

correlation_df %>%
  filter(as.character(Var1) > as.character(Var2)) %>%
  arrange(desc(abs(Correlation))) %>%
  head(5) %>%
  prettyTable()

```

## Pojemność i Energia baterii

Grawimetryczna energia i pojemność to kluczowe wskaźniki służące do oceny wydajności baterii. Chociaż są ze sobą powiązane, odnoszą się do różnych właściwości:

---

**Grawimetryczna gęstość energii (Wh/kg)** to ilość energii, jaką bateria może przechowywać na jednostkę masy. Uwzględnia zarówno pojemność, jak i nominalne napięcie baterii, odzwierciedlając całkowitą dostępną energię.

  $$
  \text{Gravimetric Energy Density}\left[\frac{\text{Wh}}{\text{kg}}\right] = \frac{\text{Voltage} \times \text{Capacity}}{\text{Weight}}
  $$



**Grawimetryczna pojemność (Ah/kg)**, czyli całkowity ładunek, jaki bateria może przechować na jednostkę masy. Koncentruje się wyłącznie na ilości przechowywanego ładunku, niezależnie od napięcia.

  $$
  \text{Gravimetric Capacity}\left[\frac{\text{Ah}}{\text{kg}}\right] = \frac{\text{Capacity}}{\text{Weight}}
  $$

---


```{r, echo=FALSE}
## Wykres zależności energi względem wagi i objętości
plot_grav_vol_energy <- function (data_frame, title = "Scatterplot of Gravimetric vs Volumetric Energy") {
ggplot(data_frame, aes(x = Gravimetric.Energy, y = Volumetric.Energy, color = Working.Ion)) +
  geom_point(size = 0.5, alpha = 0.5) +
  geom_smooth(formula = y ~ x, method = "lm", se = FALSE, linetype = "dashed", linewidth = 1) +
  #scale_x_log10() +
  #scale_y_log10() +
  labs(
    title = title,
    x = "Gravimetric Energy",
    y = "Volumetric Energy",
    color = "Working Ion"
  ) +
  theme_minimal() +
  theme(
    plot.title = element_text(hjust = 0.5, size = 16),  # Center the title
    axis.title = element_text(size = 12),
    legend.title = element_text(size = 12),
    legend.text = element_text(size = 10)
  )
}
# plot_grav_vol_energy(data_clean)
```

```{r, echo=FALSE}
five_popular_ions = c("Li", "Ca", "Mg", "Zn", "Na")

data_clean %>%
  filter(Working.Ion %in% five_popular_ions) %>%
  filter(Volumetric.Energy < 7500) %>%
  filter(Gravimetric.Energy < 1500) %>%
  plot_grav_vol_energy("Correlation between Gravimetric and Volumetric Energy\n for 5 most popular working Ions")

data_clean %>%
  filter(!(Working.Ion %in% five_popular_ions)) %>%
  filter(Volumetric.Energy < 7500) %>%
  filter(Gravimetric.Energy < 1500) %>%
  plot_grav_vol_energy("Correlation between Gravimetric and Volumetric Energy\n for other working Ions")
```


## Model for predicting Average.Voltage from other parameters

```{r}
train_indices <- createDataPartition(numeric_cols$Average.Voltage, p = 0.7, list = FALSE)
data_train <- numeric_cols[train_indices, ]
data_test <- numeric_cols[-train_indices, ]

## linear model:
# model <- lm(Average.Voltage ~ ., data = data_train)
## random forest
ctrl <- trainControl(
    method = "repeatedcv", # repeated cross validation
    number = 2,
    repeats = 5)
model <- train(Average.Voltage ~ .,
             data = data_train,
             method = "rf",
             trControl = ctrl,
             ntree = 10)
# Summary of the model
# summary(model)

predictions <- predict(model, newdata = data_test)

actual <- data_test$Average.Voltage
mae <- mean(abs(predictions - actual))  # Mean Absolute Error
mse <- mean((predictions - actual)^2)   # Mean Squared Error
rmse <- sqrt(mse)                       # Root Mean Squared Error
 

print(paste(
  "Mean Absolute Error:", mae,
  "Mean Squared Error:", mse,
  "Root Mean Squared Error:", rmse
))

# Plot actual vs predicted values
ggplot(data.frame(actual, predictions), aes(x = actual, y = predictions)) +
  geom_point(alpha = 0.5, color= "orange") +
  geom_abline(slope = 1, intercept = 0, color = "red", linetype = "dashed") +
  labs(title = "Actual vs Predicted Average.Voltage",
       x = "Actual Average.Voltage",
       y = "Predicted Average.Voltage") +
  theme_minimal()

```
